【裁判字號】    90,交聲,412
【裁判日期】    900618
【裁判案由】    交管條例聲異
【裁判全文】
臺灣板橋地方法院交通事件裁定                      九十年度交聲字第四一二號
    原處分機關  臺北市交通事件裁決所
    受處分人即
    異  議  人  甲○○
右列受處分人因違反道路交通管理處罰條例案件，對於臺北市交通事件裁決所九十年
五月一日所為北市裁三字第駕裁２２－Ｚ00000000號裁決書之處分（原處分
案號：公警局交字第Ｚ00000000號），聲明異議，本院裁定如左：
    主  文
異議駁回。
    理  由
一、按汽車行駛高速公路，不得在路肩行駛；又汽車行駛高速公路而不遵管制之規定
    者，處汽車駕駛人新台幣三千元以上六千元以下罰鍰，高速公路交通管制規則第
    九條第一項第二款、道路交通管理處罰條例第三十三條第一項分別定有明文。
二、本件受處分人即異議人甲○○於八十九年十月五日七時五十八分許，駕駛車牌號
    碼ＣＮ－９８９２號自用小客車，行經國道一高速公路北向六十一公里處時違規
    行駛路肩之事實，業據執勤警員乙○○於本院調查時證述：「當時勤務中心通知
    我去處理車禍，經過北上六十一公里處，發現這部ＣＮ－９８９２號車違規行駛
    路肩，因為要急著去處理五十八點一公里的事故，所以沒有當場攔截，只記下車
    牌號碼及顏色，通報值班台代為查詢，我是在車上通知代為查詢車號，幫我查詢
    的人就幫我查詢，並登記在查詢登記簿上，：：他在我前面約三、四十公尺行走
    ，看到我巡邏車時，就由路肩開回車道，我確信這車牌號碼沒錯。」等語甚詳（
    見本院九十年六月六日訊問筆錄），並有其提出之勤務分配表一紙、無線電通信
    聯絡紀錄表二紙、及卷附電腦資料查詢紀錄簿一紙、舉發違反道路交通管理事件
    通知單一紙、臺北市交通事件裁決所北市裁三字第駕裁２２－Ｚ0000000
    0號違反道路交通管理事件裁決書一份在卷可考。雖異議人辯稱：伊在中壢工業
    區上班，每天都開這輛車上班，都會經過中山高速公路，但如以舉發時間而言，
    車應該是南下方向，不記得有無行駛路肩，本件舉發證據薄弱云云；惟按證人乙
    ○○與異議人夙無怨隙，自無恣意誣攀之理，且有前引之資料可資佐證，所為前
    開證言，信而有徵，應屬可採。是異議人空言否認伊不記得當時有無行駛路肩云
    云，核屬卸責之詞，無足採信，其於上揭時地違規行駛之事實，應堪認定。綜上
    所述，原處分機關據以援引首揭規定，裁處罰鍰六千元，並依同條例第六十三條
    第一項第一款之規定，記違規點數一點，於法並無不當，本件異議為無理由，應
    予駁回。
三、據上論斷，應依道路交通案件處理辦法第十九條，裁定如主文。
中      華      民      國       九十       年     六     月    十八    日
                                      臺灣板橋地方法院交通法庭
                                          法  官  劉  大  衛
右正本證明與原本無異
如不服本裁定應於送達後五日內向本院提出抗告狀
                                          書記官  蕭  興  南
中      華      民      國       九十       年     六     月   二十七   日


司法院資訊處製作；財團法人民間司法改革基金會備份。
